【裁判字號】    99,上訴,1055
【裁判日期】    990622
【裁判案由】    違反毒品危害防制條例
【裁判全文】
臺灣高等法院高雄分院刑事判決        99年度上訴字第1055號
上  訴  人
即  被  告  甲○○
上列上訴人因違反毒品危害防制條例案件，不服臺灣高雄地方法
院99年度審訴字第1083號中華民國99年4 月28日第一審判決（起
訴案號：臺灣高雄地方法院檢察署99年度毒偵字第388 號），提
起上訴，本院判決如下：
     主  文
上訴駁回。
     理  由
一、按不服地方法院之第一審判決而上訴者，應向管轄第二審之
    高等法院為之，且上訴書狀應敘述具體理由。第二審法院認
    為上訴書狀未敘述理由或上訴有刑事訴訟法第362 條前段之
    情形者，應以判決駁回之，刑事訴訟法第361 條第1 項、第
    367 條前段定有明文。所謂不服第一審判決之具體理由，必
    係依卷內既有訴訟資料或提出新事證，指摘或表明第一審判
    決有何採證認事、用法或量刑等足以影響判決本旨之不當或
    違法，而構成應予撤銷之具體理由，始足當之；倘僅泛言原
    判決認定事實錯誤、違背法令、量刑失之過重或輕縱，而未
    指出具體事由，或形式上雖已指出具體事由，然該事由縱使
    屬實，亦不足以認為原判決有何不當或違法者，皆難謂係具
    體事由，俾與第二審上訴制度在請求第二審法院撤銷、變更
    第一審不當或違法之判決，以實現個案救濟及節制濫行上訴
    之立法目的相契合。是倘上訴人之上訴書狀雖述上訴理由
    ，惟並未具體述第一審判決有何不當或違法情形，即與未
    述具體理由無異，所為上訴，即非適法。
二、本件上訴人即被告甲○○不服原判決，上訴意旨略以：被告
    已戒毒成功，有悔過之心，且被告之妻因工作受傷，右手骨
    折，需休養一段很長時間，妻子與孩子之經濟均需靠被告維
    持，請求從輕量刑云云。
三、查被告係於99年1 月9 日12時許，在其高雄市前鎮區鎮川7
    巷3 號住處，以注射方式施用第一級毒品海洛因，嗣於翌日
    18時許，被告騎機車行經高雄縣大寮鄉○○○路41之3 號前
    ，因行跡可疑為警盤查，即主動將其持有之海洛因1 包（淨
    重0.77公克）交予員警，並告知其有施用海洛因之犯行，且
    願接受審判及同意採尿送驗，尿液檢驗結果呈嗎啡陽性反應
    之事實，業據被告於原審坦承不諱，並有高雄市立凱旋醫院
    濫用藥物尿液檢驗報告附卷可稽，及扣案經送驗結果確含海
    洛因成分之上開海洛因1 包可資佐證，原審因而認被告施用
    第一級毒品罪證明確，應予依法論科；又以被告前因施用毒
    品及竊盜等案件，分別被判處有期徒刑7 月、7 月、6 月、
    6 月、1 年、3 月確定，經減刑後合併定執行刑為有期徒刑
    2 年4 月確定，於98年9 月21日執行完畢，5 年內再犯本件
    施用毒品罪，為累犯，應加重其刑；而被告所犯本件施用毒
    品罪，合於自首要件，依法減輕其刑，並先加後減之，審酌
    被告歷經觀察勒戒及強制戒治，仍未戒除毒癮，顯見其意志
    不堅，惟念其施用毒品之行為，究屬戕害自己身心，且其自
    96年施用毒品後，即未再施用毒品，嗣因祖母過世，父親自
    殺，太太工作時遭機器絞斷手指，被告身心俱疲，情緒低落
    ，始再施用毒品，及其自首坦承犯行，深表悔悟，態度良好
    等一切情狀，科處有期徒刑9 月，原審已就被告之前科、家
    庭情形、累犯、自首等情形均予斟酌，稽諸施用第一級毒品
    罪之法定刑為6 月以上5 年以下有期徒刑，原審量刑應屬適
    當，被告上訴意旨所指，原審於判決理由業已斟酌，核諸首
    揭說明，難謂有具體理由，其上訴即非適法，爰予駁回，並
    不經言詞辯論為之。
四、據上論斷，應依刑事訴訟法第367 條前段、第372 條，判決
    如主文。
中    華    民    國    99    年    6     月    22    日
                  刑事第四庭    審判長法  官  蕭權閔
                                      法  官  李嘉興
                                      法  官  陳吉雄
以上正本證明與原本無異。
如不服本判決應於收受本判決後10日內向本院提出上訴書狀，其
未敘述上訴理由者，並得於提起上訴後10日內向本院補提理由書
狀（均須按他造當事人之人數附繕本）「切勿逕送上級法院」。
中    華    民    國    99    年    6     月    23    日
                                      書記官  鄭翠芬

司法院資訊處製作；財團法人民間司法改革基金會備份。
